高雄高等行政法院判決
　　　　　　　　　　　　 　　　　　　 96年度訴字第542號
　　　　　　　　　　　　　　　　　　 96年9月26日辯論終結
原　　　告　甲○○
訴訟代理人　鄭筑瑩　會計師
被　　　告　財政部高雄市國稅局
代　表　人　乙○○　局長
訴訟代理人　丙○○
上列當事人間因綜合所得稅事件，原告不服財政部中華民國96年
5月4日台財訴字第09600107790號訴願決定，提起行政訴訟。本
院判決如下：
    主  文
原告之訴駁回。
訴訟費用由原告負擔。
    事  實
一、事實概要：
　　緣原告與配偶林國祥係正義股份有限公司（以下簡稱正義公
    司）之股東，93年度因該公司辦理減資收回獎勵投資條例第
    13條規定之緩課股票分別為950,425股及103,584股，每股面
    額10元，總金額新臺幣（以下同）10,540,090元【10元×（
    950,425股＋103,584股）】。嗣原告於辦理93年度綜合所得
    稅結算申報時，原依據正義公司開立之緩課股票轉讓所得申
    報憑單所載，分別列報原告及其配偶取自正義公司營利所得
    9,504,250元及1,035,840元，並以繳稅取款委託書轉帳繳納
    自繳稅款3,460,407元，因無法兌領，被告乃填發繳款書通
    知原告限期繳納。原告主張因正義公司減資收回該等股票，
    並無實際所得，而申請將原列報營利所得9,504,250元及1,0
    35,840元更正為0元，自繳稅款3,460,407元更正為應退還稅
    額3,617元，並就該2筆營利所得及自繳稅款3,460,407元不
    服。申請復查結果，未獲變更，提起訴願經財政部撤銷原處
    分（復查決定）另責由被告重行核定，被告重核結果營利所
    得仍核定為10,540,090元，原告仍不服，提起訴願，亦遭決
    定駁回，遂提起本件行政訴訟。
二、兩造聲明：
  (一)原告聲明求為判決：
    (1)訴願決定及原處分（含復查決定及重核復查決定）均撤銷
      。
    (2)訴訟費用由被告負擔。
  (二)被告聲明求為判決：
    如主文所示。
三、兩造主張之理由：
  甲、原告主張之理由：
    1.「獎勵投資條例雖於79年12月31日施行期間屆滿而失效，
      惟在該條例施行期間內核准之案件（5年或4年免稅），就
      該個案言，尚不因該條例施行期間屆滿而失效，仍繼續適
      用該條例予以獎勵，俾保障投資人之權益。」「基於信賴
      保護原則之考量，法治國亦肯認在一定要件下，使已廢止
      之法律對於特定案件，仍具有規範效力，以維護人民之既
      得權益。就此，學理上有稱之為法律的『後續力』‧‧‧
      基於上述法治國家信賴保護原則之考量，獎勵投資條例雖
      已廢止，但於上述情形，仍有後續的規範效力，而為有效
      之法源。」「獎勵投資條例施行期間之意義，雖主要在於
      經由立法，授權行政院在該施行期間內得訂定類目及標準
      ，對於合乎標準之生產事業給予獎勵，以提高其投資意願
      ，加速經濟發展。惟在該條例施行期間核准獎勵之案件，
      施行期間屆滿，獎勵期間未到期者，為貫徹獎勵投資條例
      之立法意旨，自應繼續適用獎勵投資條例之有關規定。就
      此而言，獎勵投資條例性質上也應屬於限時法，自當具有
      追及效。申言之，發生在獎勵投資條例有效期間內，依該
      條例可受獎勵之經濟行為，在該條例施行期間屆滿廢止後
      ，自仍當適用該條例之有關租稅優惠及其他特別規定，至
      剩餘年度屆滿為止，其追及效力固以有法律明文規定為宜
      ，惟一般而言，亦不可以無法律依據而拒絕適用之。必如
      此方能實現獎勵投資之立法目的‧‧‧。」為司法院釋字
      第385號解釋、蘇俊雄大法官及劉鐵錚大法官協同意見書
      參照。
    2.再由司法院釋字第287號解釋、行政院民國（下同）61年6
      月26日台財第6282號令及財政部61年8月2日36510號令觀
      之，依獎勵投資條例第13條取得之緩課股票，轉讓時之課
      稅規定自有財政部69年8月6日台財稅第36507號函之適用
      。又獎勵投資條例第13條與促進產業升級條例第16條屬不
      同法律，獎勵投資條例之立法目的為適應未來經濟發展情
      勢，以改善其生產結構；促進產業升級條例之立法目的為
      加速資本形成，以改善財務結構而達到產業升級。適用對
      象分別為生產事業及公司，二者立法目的亦不同，獎勵效
      果均不同，斷無將促進產業升級條例所作之解釋，直接張
      冠李戴套用作為課徵人民稅捐之依據，顯然錯誤。此亦可
      由財政部83年6月6日台財稅第841627202號函、92年1月6
      日台財稅第0910417051號函及95年12月12日台財稅第0000
      0000000號令中揭明「獎勵投資條例於民國79年12月31日
      廢止，摘錄之釋示函令僅供參考：不影響其他未收錄函令
      適用」印證之，故獎勵投資條例時代，財政部所發布之相
      關函釋仍為有效，不因其未收錄於84年版促進產業升級條
      例、中小企業發展條例賦稅法令彙編中而失效。
    3.76年1月26日修正公布之獎勵投資條例第13條但書規定，
      緩課股票之租稅優惠究其立法目的係為「適應未來經濟發
      展情勢，並鼓勵將機器設備汰舊換新，以改善其生產結構
      ，規定增資或更新機器、設備或運輸設備；或償還因增資
      或更新機器、設備或運輸設備之貸款或未付款或轉投資於
      工礦業或事業者均可適用緩課所得之規定」，因此原股東
      日後以何種方式轉讓其緩課股票，對於原發行公司之生產
      結構並無影響。又鑑於所得擬制尚未實現，可能因持有該
      緩課股票期間，因股權價值變動，形成轉讓價格或贈與、
      遺產分配時之時價，小於面額之情事，造成租稅優惠美意
      變成租稅懲罰，從而財政部68年1月19日台財稅第30371號
      函才釋明「個人因生產事業以未分配盈餘增資擴充，依獎
      勵投資條例第12條規定發行之增資股票，於取得後轉讓時
      ，其轉讓價格如低於股票面值，依同條但書規定，應以實
      際轉讓價格作為轉讓年度收益（股利所得）課徵所得稅，
      如轉讓價格高於股票面額，其超過股票面額部分，係屬證
      券交易所得，於證券交易所得停徵所得稅期間，自可免徵
      所得稅，但面額部分，仍應以股利所得申報課稅。」又上
      述租稅優惠目的側在鼓勵股東認股，該緩課股票之股東享
      受到增資取得股票年度免計入綜合所得總額或免予併入營
      利事業當年度損益項目計算其所得額。從而該延遲效果須
      待日後有轉讓、贈與或作為遺產分配之一條件成就時，其
      緩課原因不復存在，始發生課稅效力。
    4.所謂實際轉讓、贈與或作為遺產分配時之價格，無非指以
      發生轉讓、贈與或作為分配當時的客觀基準為移轉價格，
      且依其類型，無非以持有緩課股票之股東因從事法律行為
      或因發生繼承事實，使該緩課股票之所有權發生變動。因
      此，符合獎勵要件之緩課股票，依其立法理由不因其轉讓
      方式為何，轉讓時之課稅方式而有不同。是舉凡買賣、減
      資或一切可能改變股份所有權狀態情形，都可通稱為轉讓
      ，此有財政部81年5月9日台財稅810787139號函可參。則
      公司辦理形式上減資以彌補累積虧損，將股本減少並將帳
      上累積虧損同額減少，使緩課股票之持有人，因公司減資
      而喪失緩課股票所有權，而既然是形式上的減資，就沒有
      實質的對價，其所取得的對價是公司長期虧損且無法收回
      分文的結果，既未收取分文，轉讓價格為零元，合乎一般
      經驗法則，而非被告謂所得有取回相當於股本。
    5.獎勵投資條例為所得稅法之特別法，依獎勵投資條例第13
      條規定，在增資取得年度並無所得課稅問題，其擬制所得
      實現年度為轉讓、贈與或作遺產分配年度，該營利所得方
      實現，並以全部轉讓價格或當時之時價與面額兩者從低認
      定所得稅法第14條規定之營利所得金額，以課徵轉讓年度
      之綜合所得稅。又所得實現及量能課稅為綜合所得稅課稅
      原則，是本件原告及配偶因減資彌補虧損時未收取分文，
      全部轉讓價格為零元，倘以每股面額10元課稅，將侵害原
      告此課稅標的以外之財產，剝奪原告應享有之租稅優惠，
      同時無正當理由而對過去20年間已依法按獎勵投資條例享
      有租稅優惠之股東和原告間，作差別待遇，形成租稅不公
      平。
  乙、被告主張之理由：
    1.按獎勵投資條例第13條規定之獎勵措施，僅為給予股東遲
      延申報營利所得之權利，當緩課原因不存在時即為其課稅
      時點之實現，公司因減資而收回緩課股票時，即為持有緩
      課股票股東營利所得課稅時點之實現。又財政部85年9月
      4日台財稅第851910761號函釋所謂「核屬股票轉讓性質」
      ，係說明減資收回緩課股票應歸課所得稅之時點，其性質
      等同獎勵投資條例第13條第1項規定所規範之「轉讓時」
      ，其緩課原因不復存在，應予課稅之時點。查原告及配偶
      林國祥於79年2月14日係取得正義公司以未分配盈餘轉增
      資配發之股票股利，依收付實現原則，原告原應於其所得
      實現年度申報綜合所得稅。惟因正義公司將該未分配盈餘
      轉為增資用途，符合行為時獎勵投資條例第13條規定，而
      暫緩課徵股東該年度之營利所得，其性質並非所得之免課
      ，僅係緩課。一旦該股票移轉、贈與或作為遺產分配而移
      轉他人之時，即為該股票所得實現之時點。又正義公司辦
      理減資，按減資比例收回獎勵投資條例規定核准發行之增
      資緩課股票時，其緩課原因已不存在，股東可以取回相當
      於股本（由盈餘轉成股本）之對價，自應就該等收回之緩
      課股票，按面額（即由盈餘轉成股本部分）歸課股東所得
      稅。
    2.又按行政機關基於法定職權，就行政法規所為之釋示，係
      闡明法規之原意，性質上並非獨立之行政命令，應自法規
      生效之日起有其適用。惟對同一法規條文，先後有數解釋
      函令時，理論上新舊函令皆自原法規生效之日起適用。惟
      新解釋函令明示取代舊解釋函令者，舊解釋函令自不再適
      用。新解釋縱未明示取代舊解釋函令，然主管機關所以發
      布新解釋，即隱含汰舊換新之用意，在有新解釋函令時，
      對尚未決定之案件，應適用新解釋函令。財政部固曾針對
      獎勵投資條例第13條之適用問題，於69年8月6日作成台財
      稅第36507號函釋：「股東取得符合獎勵投資條例第12條
      規定之股票，嗣後發行公司辦理減資，以資本沖抵虧損，
      收回上述股票時，股東並無所得，應無課稅問題」。然查
      促進產業升級條例係79年12月29日公布，取代80年1月1日
      廢止之「獎勵投資條例」；惟觀行為時獎勵投資條例第13
      條及促進產業升級條例第16條之規定，除行為時促進產業
      升級條例第16條就獎勵對象有所擴大外，二者之立法意旨
      則無不同，均以生產事業或公司以其未分配盈餘增資供法
      規所規定之事項者，其股東因而取得之新發行記名股票免
      予計入該股東當年度綜合所得稅，而於日後轉讓、贈與或
      作為遺產分配時，即應按其轉讓、贈與或作為遺產分配時
      所屬年度申報課稅，足見促進產業升級條例第16條乃係延
      續獎勵投資條例第13條規定而來。
    3.另財政部上開69年之函釋自84年度起即未收錄於促進產業
      升級條例、中小企業發展條例賦稅法令彙編，抑且財政部
      復發布81年5月9日台財稅第810787139號函及85年9月4日
      台財稅第851910761號函釋，闡明公司辦理減資，收回未
      分配盈餘轉增資配發之緩課股票時，其緩課原因已不復存
      在，且核屬股票轉讓之性質，應歸課減資收回年度之股東
      所得稅意旨，核其符合行為時獎勵投資條例第13條及促進
      產業升級條例第16條之規範意旨，是系爭股票雖係依行為
      時獎勵投資條例第13條所取得，然依前揭說明，已不能再
      適用未收錄於84年版促進產業升級條例、中小企業發展條
      例賦稅法令彙編中之財政部69年8月6日台財稅第36507 號
      函釋，原告主張其因減資以彌補虧損，而依比例收回系爭
      緩課股票之情形，應適用財政部69年8月6日台財稅第3650
      7號函釋，並無所得課稅問題云云，顯係誤解法令，洵不
      足採。
  理  由
壹、程序方面：
    被告代表人原為邱政茂局長，嗣變更為乙○○局長，並聲明
    承受訴訟，核無不合，應予准許，先此敘明。
貳、實體方面：
一、按「個人綜合所得總額，以其全年左列各類所得合併計算之
    ：第一類：營利所得：公司股東所分配之股利．．．。」為
    行為時所得稅法第14條第1項第1類所明定。次按「生產事業
    以未分配盈餘增資，供該事業左列之用者，其股東因而取得
    之新發行記名股票，免予計入該股東當年度綜合所得額；其
    股東為營利事業者，免予計入當年度營利事業所得額課稅。
    但此類股票於轉讓、贈與或作為遺產分配時，應將全部轉讓
    價格，或贈與、遺產分配時之時價，作為轉讓、贈與或遺產
    分配年度之收益，申報課徵所得稅：．．．。」又「公司以
    其未分配盈餘增資供左列之用者，其股東因而取得之新發行
    記名股票，免予計入股東當年度綜合所得稅；其股東為營利
    事業者，免予計入當年度營利事業所得額課稅。但此類股票
    於轉讓、贈與或作為遺產分配時，面額部分應作轉讓、贈與
    或遺產分配時所屬年度之所得，申報課稅。至實際轉讓價格
    或贈與，遺產分配時之時價，如低於面額時，以實際轉讓價
    格或贈與或遺產分配時之時價申報。‧‧‧」為行為時獎勵
    投資條例（已廢止）第13條及行為時促進產業升級條例第16
    條所規定（獎勵投資條例施行期間至79年12月31日止，現行
    促進產業升級條例則於79年12月29日公布並自80年1月1日起
    施行）。又「公司辦理減資，收回未分配盈餘轉增資配發之
    緩課股票時，其緩課原因已不復存在，該公司應於辦理股票
    移轉、過戶之次月10日前向所在地稽徵機關申報股票轉讓所
    得申報憑單．．．」及「公司辦理減資，收回符合促進產業
    升級條例第16條、第17條規定之緩課股票，核屬股票轉讓之
    性質，應歸課減資收回年度之股東所得稅。」亦經財政部81
    年5月9日台財稅第810787139號函及85年9月4日台財稅第851
    910761號函明釋在案。上開函釋乃財政部基於中央財稅主管
    機關之職權，就促進產業升級條例第16條規定所為之解釋性
    行政規則，觀其內容與相關規定之規範意旨相符，自得援用
    。
二、經查，原告與配偶林國祥係正義公司之股東，93年度因該公
    司辦理減資收回獎勵投資條例第13條規定之緩課股票分別為
    950,425股及103,584股，每股面額10元，總金額10,540,090
    元【10元×（950,425股＋103,584股）】。原告於辦理93年
    度綜合所得稅結算申報時，原依據正義公司開立之緩課股票
    轉讓所得申報憑單所載，分別列報原告及其配偶取自正義公
    司營利所得9,504,250元及1,035,840元，並以繳稅取款委託
    書轉帳繳納自繳稅款3,460,407元，因無法兌領，被告乃填
    發繳款書通知原告限期繳納。原告主張因正義公司減資收回
    該等股票，並無實際所得，而申請將原列報營利所得9,504,
    250元及1,035,840元更正為0元，自繳稅款3,460,407元更正
    為應退還稅額3,617元，並就該2筆營利所得及自繳稅款3,46
    0,407元不服。申請復查結果，未獲變更，提起訴願經財政
    部撤銷原處分（復查決定）另責由被告重行核定，被告重核
    結果營利所得仍核定為10,540,090元，有原告之結算申報書
    、更正申報書、核定稅額繳款書及核定通知書等附原處分卷
    可稽，自堪認定。而原告提起本件訴訟，無非主張伊與配偶
    因正義公司為形式上減資彌補虧損，未收取分文，全部轉讓
    價格為零元，倘以每股面額10元課稅，將侵害原告等此課稅
    標的以外之財產，剝奪原告等應享有之租稅優惠，同時無正
    當理由而對過去20年間已依法按獎勵投資條例享有租稅優惠
    之股東和原告間，作差別待遇形成租稅不公平，本件應有財
    政部69年8月6日台財稅第36507號函之適用云云，資為爭執
    。
三、按個人股東取得被投資公司分配之股利，屬於股東之營利所
    得，應併入取得年度之綜合所得總額中課徵所得稅，為首揭
    所得稅法第14條第1項第1類第1款所明定。而公司以未分配
    盈餘轉增資配發股東之股票股利，如公司將之用於增資用途
    ，符合行為時獎勵投資條例第13條及行為時促進產業升級條
    例第16條規定，則暫緩課徵股東該年度之營利所得，此乃政
    府為獎勵投資或促進產業升級而採取之管制性誘導租稅之一
    種，核其性質並非所得之免課，僅係緩課，亦即此等股票股
    利經股東選擇緩課者，即擬制該緩課股票所構成之所得在配
    股年度尚未實現，而於日後一旦有將該股票移轉、贈與或作
    為遺產分配而移轉他人之時，即作為該股票所得實現之時點
    ，而課徵該股票股利之所得稅。是以行為時獎勵投資條例第
    13條及行為時促進產業升級條例第16條規定所稱之股票轉讓
    既係為明緩課股票所得實現之意義，則此所謂之轉讓自不
    以股權的買賣為限，倘股權的移動具有經濟的實質時，亦為
    上開條文所稱之轉讓。次按「公司非依股東會決議減少資本
    ，不得銷除其股份；減少資本，應依股東所持股份比例減少
    之。但本法或其他法律另有規定者，不在此限。」「公司為
    彌補虧損，於會計年度終了前，有減少資本及增加資本之必
    要者，董事會應將財務報表及虧損撥補之議案，於股東會開
    會三十日前交監察人查核後，提請股東會決議。」公司法第
    168條第1項及第168條之1分別定有明文。可知公司以減資彌
    補虧損，係由股東會決議同意以其股本彌補虧損，從而彌補
    虧後，股本相對變小，股份自隨之銷除；換言之，此種減資
    彌補虧損之股票銷除，乃因股東同意以其股本彌補虧損之結
    果，有其經濟上之實質，並非憑空放棄股權。
四、次查，原告原取得之緩課股票，於取得年度固得免予計入股
    東所得課稅，惟此項租稅優惠，並非准許其就股票之取得不
    予課稅，而是針對取得因增資配發股票之股東給予「延緩所
    得計入時點」之優惠而已，藉以鼓勵公司將累積未分配之盈
    餘，以發行新股之方式來取代發放現金，俾使公司之資金充
    裕，並得運用於增置機器設備等用途，健全公司之財物結構
    。又公司為辦理減資以彌補累積虧損，按股東之持股比例收
    回獎勵投資條例及行為時促進產業升級條例第16條規定核准
    發行之增資緩課股票時，因具有股權移動之經濟實質，則緩
    課原因已不復存在，即應恢復課徵被收回緩課股票股東當年
    度營利所得，自屬當然。至前揭財政部85年9月4日台財稅第
    851910761號函所謂「核屬股票轉讓之性質」，係說明減資
    收回緩課股票應歸課所得稅之時點，其性質等同於行為時獎
    勵投資條例第13條及行為時促進產業升級條例第16條所規範
    之「轉讓時」，其緩課原因不復存在，應予課稅之時點；而
    當公司因減資收回原依規定發行之股票時，其緩課原因不復
    存在，股東可以取回相當於股本（係由盈餘轉成）之對價，
    自應就該等收回之緩課股票，按面額（即由盈餘轉成股本部
    分）歸課股東所得稅。倘公司減資係為彌補虧損，就股東而
    言，係以緩課股票面額部分之對價彌補公司之虧損，公司帳
    上亦係按每股面額沖抵虧損，如此結果，則公司以緩課股票
    減資彌補虧損之方式，股東仍取得相當於每股面額之利益，
    此與公司辦理減資收回股票，給付相當於其股本之現金，嗣
    再由股東以現金彌補公司虧損之方式，就公司帳上之現金及
    股東權益而言，並無不同。是無論自股東或公司面觀之，上
    開緩課股票之收回，縱無實際轉讓之行為，其於計算價格時
    ，仍應以股票之面額計算其移轉之價格；抑且，該緩課股票
    並非實際轉讓，而係以股本彌補虧損後，由公司收回註銷，
    故無所謂「實際轉讓價格」低於面額之問題，且該公司係以
    面額10元彌補虧損，並自帳上沖抵該項虧損，雙方一致，故
    應視同該股票移轉價格為10元，而以「面額」計算所得課稅
    。則原告稱其與配偶因正義公司為形式上減資彌補虧損，未
    收取分文，全部轉讓價格為零元，倘以每股面額10元課稅，
    將侵害原告此課稅標的以外之財產，剝奪原告應享有之租稅
    優惠，同時無正當理由而對過去20年間已依法按獎勵投資條
    例享有租稅優惠之股東和原告間，作差別待遇形成租稅不公
    平等語，核不足採。至形式減資後每股淨值增加，乃因股本
    變小，然不論公司總資產及股東權益並無減少，此雖為形式
    減資之效應，但無論如何，亦屬減資後如何計算新股本身價
    值之問題，非可簡化為減資後每股淨值之所以增加，係因吸
    收經減資銷除股票之價值而來。蓋減資後之所以要銷除股票
    乃因公司係以股本彌補虧損之故，而減資後原來每股淨值增
    加，乃是因股本變小，惟公司總資產並無異動，股東權益亦
    未因此而減少，二者原因既有不同，自不應與減資所收回之
    緩課股票其價格如何計算乙事，混為一談，要不待言。
五、再者，投資有價證券本身即應負擔股票價格下跌之虧損風險
    ，並享有股票價格上漲之投資利益，依所得稅法第4條之1規
    定證券交易所得自79年1月1日起停止課徵所得稅，證券交易
    損失亦不得自所得額中減除，則原告因投資正義公司而發生
    虧損，則與本件核課稅捐無涉，並無量能課稅原則適用之問
    題。況系爭緩課股票係由正義公司收回註銷，而以股票面額
    每股10元收回系爭緩課股票彌補虧損，自帳上沖抵虧損，系
    爭緩課股票之移轉價格即為股票之面額，已詳如前述，從而
    本件被告認系爭緩課股票仍應以面額計算所得課稅，即無不
    合。另公司股東所持有之股票要不要參加公司之減資，屬股
    東處分股份之自由，是以倘股東不願參加減資而於減資前處
    分其持股，此時緩課股票課稅之時點既已實現，則以此時點
    之轉讓價格或市價計算其課稅所得額，殆無疑義；至股東願
    意參加減資而以其股本每股10元彌補公司虧損，應以每股面
    額10元計算該減資收回緩課股票之所得額，亦係該股東決議
    同意之結果，要與租稅公平無關。至財政部69年8月6日台財
    稅第36507號函釋雖謂「股東取得符合獎勵投資條例第12條
    （註：該條文嗣經修正改為第13條）規定之股票，嗣後發行
    公司辦理減資，以資本沖抵虧損，收回上述股票時，股東並
    無所得，應無課稅問題」等語，惟該函釋自84年度起即未收
    錄於促進產業升級條例、中小企業發展條例賦稅法令彙編，
    抑且財政部復發布81年5月9日台財稅第810787139號函及85
    年9月4日台財稅第851910761號函釋，闡明公司辦理減資，
    收回未分配盈餘轉增資配發之緩課股票時，其緩課原因已不
    復存在，且核屬股票轉讓之性質，應歸課減資收回年度之股
    東所得稅意旨，核其符合行為時獎勵投資條例第13條及促進
    產業升級條例第16條之規範意旨，是本件系爭股票雖係依行
    為時獎勵投資條例第13條所取得，然依前揭說明，已不能再
    適用未收錄於84年版促進產業升級條例、中小企業發展條例
    賦稅法令彙編中之財政部69年8月6日台財稅第36507號函釋
    ，是原告主張系爭股票既係依行為時獎勵投資條例第13條規
    定取得之緩課股票，應適用財政部69年8月6日台財稅第3650
    7號函釋，因無所得而不生課稅問題云云，顯係誤解法令，
    併予敘明。
六、綜上所述，原告之主張並不可採。從而，被告以原告及其配
    偶林國祥係正義公司之股東，93年度因該公司辦理減資收回
    符合獎勵投資條例第13條規定之緩課股票分別為950,425股
    及103,584股，被告依正義公司開立之緩課股票轉讓所得申
    報憑單所載資料，及原告自行申報資料，核定原告與其配偶
    營利所得9,504,250元及1,035,840元，合計10,540,090元，
    併課其綜合所得稅，並無違誤；訴願決定予以維持，亦無不
    合。原告起訴意旨求為撤銷，為無理由，應予駁回。又本件
    事證已臻明確，兩造其餘主張核與判決之結果無影響，爰不
    逐一論述，併此敘明。
七、據上論結，本件原告之訴為無理由，依行政訴訟法第195條
    第1項後段、第98條第3項前段，判決如主文。
中　　華　　民　　國　　96　　年　  10　　月　 11  　 日
                  第三庭審判長法  官　  邱政強
                              法  官　  李協明
                              法  官　  詹日賢
以上正本係照原本作成。
如不服本判決，應於判決送達後20日內向本院提出上訴書狀，其
未表明上訴理由者，應於提起上訴後20日內向本院提出上訴理由
書（須按對造人數附繕本）；如於本判決宣示或公告後送達前提
起上訴者，應於判決送達後20日內補提上訴理由書（須附繕本）
。未表明上訴理由者，逕以裁定駁回。
中　　華　　民　　國　　96　　年　  10　　月　 11  　 日
　　　　　　　　　　　　　　　書記官    蔡玫芳
